臺灣高雄地方法院刑事判決　　　　　　　　　　　　　九十年度訴字第二八九號
　　公　訴　人　臺灣高雄地方法院檢察署檢察官
　　被　　　告　甲○○
　　　　　　　　丙○○
　　共　　　同
　　指定辯護人　本院公設辯護人己○○
　　被　　　告　戊○○
　　選任辯護人　吳秋麗律師
　　　　　　　　陳慧敏律師
右列被告因強盜案件，經檢察官提起公訴（九十年度偵字第一九八六八號、九十年度
偵字第一九八七二號、九十年度偵字第二○九八四號），本院判決如左：
    主  文
甲○○意圖為自己不法之所有，結夥三人以上，攜帶兇器，以強暴至使不能抗拒，而
取他人之物，累犯，處有期徒刑陸年。附表所示之物沒收。
丙○○、戊○○意圖為自己不法之所有，結夥三人以上，攜帶兇器，以強暴至使不能
抗拒，而取他人之物，各處有期徒刑伍年陸月。附表所示之物沒收。
    事  實
一、甲○○前於民國八十九年間，因違反妨害兵役條例案件，經法院判處有期徒刑二
    月確定，於九十年七月二十九日執行完畢。
二、甲○○、丙○○、戊○○三人共同基於意圖為自己不法所有之犯意聯絡，於九十
    年十月二十三日凌晨一時五十五分許，由甲○○持其所有客觀上足以傷害人之生
    命、身體具危險性而屬兇器之水果刀一把、戴頭套（頭套未據扣案），丙○○持
    其所有亦屬兇器之水果刀一把、戴帽子及口罩（水果刀未據扣案），戊○○戴安
    全帽、口罩並揹丙○○所有之黑色手提袋一個（口罩未據扣案），前往位於高雄
    縣岡山鎮○○街二十九號之「ＯＭ超商」內，由甲○○持水果刀挾持店員丁○○
    至角落，以此方式至使其不能抗拒後，再由丙○○、戊○○至櫃檯強取收銀機內
    之現金約新台幣（下同）四萬元（連同放置硬幣之塑膠盒四十個）、電話卡（面
    額一百元）約十張、易付卡（面額三百元）十張、ＩＣ卡五張（面額二百元），
    共計價值五萬四千元之財物，得手後，丙○○騎乘車號ＯＫＰ—八三五號機車附
    載甲○○，戊○○則另騎乘不詳車號機車逃逸，隨後至高雄縣岡山鎮協和廟後方
    ，三人即在該處平分所搶得財物。嗣因前開店內之監視錄影機錄下其等作案過程
    ，經報警後始循線先於九十年十月二十六日下午五時許，在高雄縣岡山鎮○○路
    六巷八號查獲丙○○，由其供出係與甲○○、戊○○共同犯案後，並帶同警方分
    別至高雄縣岡山鎮○○路旁一處空地及上述協和廟後方等處扣得丙○○所有之黑
    色手提袋一個、手套一雙、帽子一頂及甲○○所有之水果刀一把，與超商內放置
    硬幣之塑膠盒四十個，復於翌（二十七）日晚間九時十分許，在高雄縣岡山鎮○○街二十八號七樓查獲戊○○，並扣得戊○○所有作案用之黑色安全帽一頂【除
    塑膠盒業據領回外，以上扣案物品均詳如附表所示】；嗣於同年十一月七日上午
    十一時許，甲○○乃自行向高雄縣警察局岡山分局投案。
三、案經高雄縣警察局岡山分局報請臺灣高雄地方法院檢察署檢察官偵查起訴。
    理  由
一、訊據被告甲○○、丙○○、戊○○對於在右揭時地共同持刀強盜之事實，於警訊
    及偵查、審理中均坦承不諱，核與被害人即店員丁○○、超商負責人乙○○指訴
    之情節均相符合，亦與警員陳封財製作之偵查報告內容相符（附於警卷），復有
    被害人將塑膠盒領回時出具之贓物認領保管收據一紙在卷可憑，及附表所示被告
    等所有供犯罪使用之工具扣案可稽。至被告丙○○、甲○○嗣於本院審理時辯稱
    其等於案發後係主動向警方自首一節，惟警員陳封財業已敘明係觀看店員提供之
    作案過程錄影帶後先查出被告丙○○涉案，循線逮捕丙○○後，由丙○○供出被
    告甲○○、戊○○為共犯等情明確（參照上開偵查報告），且觀諸其等警訊筆錄
    之記載內容亦可知上情，則被告丙○○係由警方循線查獲，即非屬自首情形，且
    警方於查獲被告丙○○後即已知悉同案共犯為被告甲○○、戊○○，從而被告甲○○、戊○○二人事後縱係主動向警方投案，亦已與自首之要件不符，是以被告
    丙○○、甲○○於本院審理時所為之上開辯解，均不足採信，況上開辯解之內容
    並不影響其等強盜犯行之成立，附此敘明。綜上所述，本案事證已臻明確，被告
    三人之犯行均堪予認定。
二、查水果刀係鋒利、尖銳之金屬器具，客觀上足以對人之生命、身體造成危害而具
    有危險性，自屬兇器。故被告三人由被告甲○○、丙○○分持水果刀而以強暴方
    法至使被害人不能抗拒後強取財物，核其等所為，均係犯刑法第三百三十條第一
    項之結夥三人以上攜帶兇器強盜罪。被告三人間，就上開犯行有犯意聯絡及行為
    分擔，均為共同正犯。查被告甲○○前前於八十九年間，因違反妨害兵役條例案
    件，經法院判處有期徒刑二月確定，於九十年七月二十九日執行完畢，有台灣高
    雄地方法院檢察署刑案資料查註紀錄表、本院被告院內索引卡紀錄表及台灣高等
    法院被告全國前案紀錄表各一紙在卷可憑，其於有期徒刑執行完畢後五年內再犯
    本件有期徒刑以上之罪，為累犯，應依刑法第四十七條規定加重其刑。爰審酌被
    告三人均正值年輕力壯，不思循正當途徑獲取利益，竟共持兇器強盜財物，造成
    被害人之財產損失及心理恐懼，對社會治安亦造成嚴重不良影響，惡性非輕，惟
    念及其等於犯罪後均大致坦承犯行，態度尚稱良好，犯罪當時並未進一步加害被
    害人，又年紀尚輕仍具可塑性等一切情狀，分別酌量處如主文所示之刑。至公訴
    人請求均從重量處有期徒刑八年一節，經本院綜合審酌上情後認尚嫌過重，附此
    敘明。再者，附表所示之物分別係被告等所有供共犯本罪所用之物，業據被告等
    供承不諱，應依刑法第三十八條第一項第二款規定均予宣告沒收。至其餘被告等
    作案用之頭套、口罩、水果刀等物，既均未扣案又現所在不明，為免日後執行困
    難，爰不予宣告沒收。
據上論斷，應依刑事訴訟法第二百九十九條第一項前段，刑法第二十八條，第三百三
十條第一項，第四十七條，第三十八條第一項第二款，判決如主文。
中      華      民      國    九十一    年      一      月      三      日
                                    臺灣高雄地方法院刑事第六庭
                                        法  官  周  玉  群
右正本證明與原本無異。
如不服本判決，應於判決送達後十日內，向本院提出上訴狀。
                                        書記官  黃  英  彥
中      華      民      國    九十一    年      一      月      三      日
附表：
┌───────────────────────────────────┐
│丙○○所有之黑色手提袋一個、手套一雙、帽子一頂，甲○○所有之水果刀一把│
│及戊○○所有作案用之黑色安全帽一頂                                    │
└───────────────────────────────────┘
附錄本案論罪科刑法條：
中華民國刑法第三百三十條第一項（加重強盜罪）：
  犯強盜罪而有第三百二十一條第一項各款情形之一者，處五年以上十二年以下有期
  徒刑。
